臺灣高等法院刑事裁定
110年度抗字第1013號
抗  告  人  
即  聲請人  粟振庭


上列抗告人即聲請人因聲請撤銷臺灣士林地方檢察署中華民國11
0年2月5日士檢家霜109陳79字第1109005369號函，不服臺灣士林
地方法院110年6月10日裁定（110年度聲字第213號），提起抗告
，本院裁定如下：
    主  文
抗告駁回。                                              
    理  由
一、對於審判長、受命法官、受託法官或檢察官所為下列處分有
    不服者，受處分人得聲請所屬法院撤銷或變更之。處分已執
    行終結，受處分人亦得聲請，法院不得以已執行終結而無實
    益為由駁回：一、關於羈押、具保、責付、限制住居、限制
    出境、限制出海、搜索、扣押或扣押物發還、變價、擔保金
    、因鑑定將被告送入醫院或其他處所之處分、身體檢查、通
    訊監察及第105條第3項、第4項所為之禁止或扣押之處分。
    二、對於證人、鑑定人或通譯科罰鍰之處分。三、對於限制
    辯護人與被告接見或互通書信之處分。四、對於第34條第3
    項指定之處分。刑事訴訟法第416條第1項定有明文。又法院
    就第416條之聲請所為裁定，不得抗告。但對於其就撤銷罰
    鍰之聲請而為者，得提起抗告，同法第418條第1項亦有明文
    。經查，原裁定係以抗告人即聲請人粟振庭（下稱聲請人）
    不服臺灣士林地方檢察署（下稱士林地檢署）民國110年2月
    5日士檢家霜109陳79字第1109005369號關於其陳情之答覆，
    聲請予以撤銷，而為駁回之裁定；並非認聲請人係對審判長
    、受命法官、受託法官或檢察官所為刑事訴訟法第416條第1
    項各款所定之處分有所不服而聲請撤銷或變更。則其駁回聲
    請之裁定，即非法院就刑事訴訟法第416條之聲請所為裁定
    ，不受同法第418條第1項不得抗告之限制，應先敘明。
二、按人民對於行政興革之建議、行政法令之查詢、行政違失之
    舉發或行政上權益之維護，得向主管機關陳情。受理機關認
    為人民之陳情有理由者，應採取適當之措施；認為無理由者
    ，應通知陳情人，並說明其意旨，行政程序法第168條、第1
    71條第1項定有明文。而行政院為督促所屬各級行政機關加
    強為民服務，有效處理人民陳情案件，乃依行政程序法第17
    0條第1項規定，訂定「行政院及所屬各機關處理人民陳情案
    件要點」（下稱處理人民陳情要點）。依該要點之規定，各
    機關受理人民陳情案件後，應將陳情之文件或紀錄及相關資
    料附隨處理中之文卷，依分層負責規定，逐級陳核後，視情
    形以公文、電子公文、電話、電子郵件、傳真、面談或其他
    方式答復陳情人（第8點第1項前段）。人民陳情案件經主管
    機關處理後，陳情人如有不同意見再向其上級機關陳情時，
    該上級機關應視案情內容，依權責逕予處理，或指示處理原
    則後函轉原機關處理，並由原機關將處理情形以書面陳報該
    上級機關（第13點第1項）。
三、經查：本件聲請人於110年2月20日向原審提出「刑事抗告狀
    」，觀其首段內容記載「為不服臺灣士林地方檢察署士檢家
    霜109陳79字第1109005369號處分（按：即士林地檢署 110
    年2月5日士檢家霜109陳79字第1109005369號函，附於原審
    卷第10頁，下稱系爭陳情覆函），特於法定期間內，提起抗
    告，抗告理由如后：…」（見原審卷第3頁），內文亦表明聲
    請人認於109年12月16日上午7時30分許，遭司法警察持原審
    核發109年聲搜字第1081號搜索票及由士林地檢署檢察官核
    發之拘票，至聲請人位於臺北市○○區○○○路0段000巷0號之住
    所執行搜索及拘提之過程均有違失不當之處，故就上揭搜索
    及拘提之執行過程，向主管機關即士林地檢署提出陳情，惟
    遭該署認陳情無理由，遂以系爭陳情覆函通知聲請人，聲請
    人不服該陳情覆函，而向原審提起抗告（見原審卷第5至9頁
    ）。由此可知，本件聲請人係針對士林地檢署辦理109年度
    陳字第79號陳情案件所回覆之110年2月5日士檢家霜109陳79
    字第1109005369號函，向原審聲明不服。原裁定援引行政程
    序法第168條、第171條第1項等處理行政陳情之相關規定，
    認陳情案件僅得向主管機關表明不服，原審既非執行拘提、
    搜索之檢警機關之主管機關，亦非士林地檢署之主管機關，
    無從審核系爭陳情覆函是否妥適，更無撤銷系爭陳情覆函之
    權，因認聲請人執系爭陳情覆函向原審聲明不服，並無理由
    等語，核無不合。抗告意旨僅一再重申其向原審聲請撤銷系
    爭陳情覆函之相同理由，並未具體指明原裁定有何違法或不
    當之處，難認可採。
四、抗告意旨雖指摘原裁定僅以無權審核陳情而駁回其聲請，卻
    未告知法律上之正確救濟途徑云云（見本院卷第19頁）。但
    有關聲請人及粟信富因涉犯偽造文書等案件，經警方於109
    年12月16日持搜索票至其等位於臺北市○○區○○○路0段000巷0
    號住處執行搜索，並當場扣得行動電話、印章、同意書、房
    屋租賃契約書等物，聲請人先後多次向士林地檢署聲請發還
    該扣押物，經該署檢察官多次處分駁回，聲請人已多次向原
    審聲請撤銷（準抗告）檢察官之處分，經原審先後以110年
    度聲字第373號、第437號、第504號、第539號、第596號等
    裁定駁回在案，有相關裁定、本院被告前科紀錄表在卷可參
    ，可見聲請人已就本件爭議尋求其他法律上之救濟；至於人
    民陳情案件經主管機關處理後，陳情人如有不同意見，依前
    揭處理人民陳情要點之規定，本得再向其上級機關陳情，附
    此敘明。
五、綜上，原裁定駁回本件聲請，並無違法或不當之處，抗告意
    旨仍執前詞，請求撤銷系爭陳情覆函，為無理由，應予駁回
    。
據上論斷，應依刑事訴訟法第412條，裁定如主文。 
中　　華　　民　　國　　110 　年　　7 　　月　　5 　　日
              　  刑事第十庭審判長法　官　林婷立
　　　　　　　　　　　　　　　　　法　官  劉元斐
　　　　　　　　　　　　　　　　　法　官  楊皓清
以上正本證明與原本無異。
不得再抗告。
                                  書記官  李文傑
中　　華　　民　　國　　110 　年　　7 　　月　　5 　　日